# IPO业务

提问人：yinshuying 时间：2022-11-14 16:41:09
陈老师您好，请教您个问题：
《证券期货法律适用意见第 3 号》中：“四、被重组方前一会计年度与重组前发行人存在关联交易的，资产总额、营业收入或利润总额按照扣除该等交易后的口径计算”，是根据关联交易是顺流还是逆流分别在被重组方和重组前发行人扣除关联交易影响？还是仅被重组方可以扣除该关联交易？
之前看到您回复过的帖子，比如被重组方A是发行人B的销售公司，重组前B所有产品均加价10%销售给A，您的回复是，若按字面理解应该是A/B=110/100，是不是发行人不应考虑关联交易影响
谢谢陈老师！

回答人：chenyiwei
一般理解是被重组方的规模要扣除关联交易影响，而发行人规模不扣除该项影响。但此问题没有正式官方文件明确，建议在实际遇到此类问题时与监管机构尽早沟通。